【裁判字號】    92,交聲,973
【裁判日期】    921223
【裁判案由】    聲明異議
【裁判全文】
臺灣臺中地方法院交通事件裁定                    九十二年度交聲字第九七三號
    原處分機關  交通部公路總局臺中區監理所
    受 處分 人  巨業交通股份有限公司
    代  表  人  許雲霞
右列受處分人因違反道路交通管理處罰條例案件，對於交通部公路總局臺中區監理所
民國九十二年九月十二日所為之裁決（中監違字第裁六○─000000000號裁
決書），聲明異議，本院裁定如左：
    主  文
異議駁回。
    理  由
一、本件異議人即受處分人巨業交通股份有限公司以：該營業大客車原核汽車新領牌
    照登記書登記座位四十四人，載重二‧五公噸，為長途旅客搭乘空間舒適，將車
    上座位調減為三十三位，未違反本條例第十八條規定；車輛座位減少並未妨礙行
    車安全，也未有超重、超載情形，爰聲明異議云云。
二、按汽車車身、引擎、底盤等重要設備變更或調換，或因交通事故遭受重大損壞修
    復後，不申請公路主管機關施行臨時檢驗而行駛者，處汽車所有人新臺幣一千八
    百元以上三千六百元以下罰鍰，並責令其檢驗；汽車有各項異動不依規定申報登
    記者，處汽車所有人新臺幣九百元以上一千八百元以下罰鍰，並應責令改正；汽
    車顏色、式樣、輪胎隻數或尺寸、燃料種類、座位、噸位、引擎、車架、車身、
    使用性質或汽車所有人名稱、地址等如有變更，均應向公路監理機關辦理登記。
    前項變更登記，除汽車所有人名稱、地址等變更時，免予檢驗外，餘均須檢驗合
    格。汽車變更登記，應由汽車所有人填具異動登記書，檢同行車執照及原領之汽
    車新領牌照登記書車主聯，向公路監理機關申請。公路監理機關於審核各項應備
    證件相符後，即予辦理變更登記，並換發新行車執照。道路交通管理處罰條例第
    十八條、第十六條第一項第一款、第二項、道路交通安全規則第二十三條、第二
    十四條與違反道路交通管理事件統一裁罰標準表分別定有明文。
三、經查：本件受處分人巨業交通股份有限公司，所有之車號七五六─ＦＢ號營業大
    客車，於民國九十二年八月十二日十七時十分許，在臺北市○○路處，因座位數
    與登記不符（核四十四座實際三十三座）即車身變更不申請臨時檢驗而行駛之違
    規事實，為臺北市監理處監警聯合稽查小組當場舉發，並掣開舉發通知單等情，
    非但為受處分人於異議狀所不爭執，並有中監違字第裁六○─00000000
    0號舉發通知單及裁決書各一份在卷可稽。經本院審酌卷內所附資料得知，該車
    於上開時、地被臺北市監理處監警聯合稽查小組所攔查，當場查獲該車實際座位
    數為三十三位，與行照登記之四十四位不符，乃依道路交通管理處罰條例第十八
    條規定掣單舉發，並無違誤；且該車之座位既經變更，卻未向公路監理機關辦理
    變更登記及換發新行車執照，更無檢驗合格之證明，此亦有汽車新領牌照登記書
    與原處分機關九十二年九月一日之函件在卷可佐。本院亦查無任何證據足資證明
    執勤人員有捏造事實或違法取締之情事，則執勤人員本其加強道路交通管理、維
    護交通秩序、確保交通安全職責所為之當場舉發，自應受到合法、正確而真正之
    推定，受處分人空言指摘原舉發不當，尚屬無據，其違規事實，堪以認定。從而
    ，原處分機關據以援引上開規定，裁處受處分人罰鍰新臺幣一千八百元整，並責
    令檢驗，逾期則依裁決書處罰主文規定處罰，並無不當，本件異議為無理由，應
    予駁回。
四、據上論斷，應依道路交通管理處罰條例第八十七條第二項、道路交通案件處理辦
    法第十九條，裁定如主文。
中      華      民      國      九十二    年    十二    月    二十三    日
                                臺灣臺中地方法院交通法庭
                                    法  官  張清洲
右正本證明與原本無異。
如不服本裁定，應於送達後五日內，向本院提出抗告狀。
                                    書記官
中      華      民      國      九十二    年    十二    月    二十三    日


司法院資訊處製作；財團法人民間司法改革基金會備份。
